臺灣高等法院臺中分院刑事判決　　　　 96年度上易字第334號
上　訴　人　臺灣彰化地方法院檢察署檢察官
上　訴　人
即　被　告　甲○○
　　　　　　　　　　（另案在監執行）
上　訴　人
即　被　告　乙○○
上　訴　人
即　被　告　丁○○
　　　　　　　　　　　押)
上一人選任辯護人　李進建律師
上列上訴人等因恐嚇取財等案件，不服臺灣彰化地方法院95年度
易字第1439號中華民國96年1月3日第一審判決（起訴案號：臺灣
彰化地方法院檢察署95年度偵字第9253號），提起上訴，本院判
決如下：
    主  文
原判決撤銷。
甲○○共同犯如附表一所示之故買贓物，各處如附表一所示之刑
；又共同犯如附表二所示之罪，各處如附表二所示之刑；扣案之
行動電話伍具、記載被害人電話之紙條壹張及電話簿壹本均沒收
。應執行有期徒刑參年；扣案之行動電話伍具、帽子貳頂、太陽
眼鏡貳付、記載被害人電話之紙條壹張及電話簿壹本均沒收。
乙○○共同犯如附表一所示之故買贓物，各處如附表一所示之刑
；又共同犯如附表二所示之罪，各處如附表二所示之刑；扣案之
行動電話伍具、記載被害人電話之紙條壹張及電話簿壹本均沒收
。應執行有期徒刑貳年肆月；扣案之行動電話伍具、帽子貳頂、
太陽眼鏡貳付、記載被害人電話之紙條壹張及電話簿壹本均沒收
。
丁○○共同犯如附表一所示之故買贓物，各處如附表一所示之刑
；又共同犯如附表二所示之罪，各處如附表二所示之刑；扣案之
行動電話伍具、記載被害人電話之紙條壹張及電話簿壹本均沒收
。應執行有期徒刑貳年；扣案之行動電話伍具、帽子貳頂、太陽
眼鏡貳付、記載被害人電話之紙條壹張及電話簿壹本均沒收。
    事  實
一、甲○○於民國95年8月中旬某日，在台南縣六甲鄉○○路上
    某羊肉爐店認識年籍姓名均不詳綽號「阿乾」（或「阿權」
    ）之成年男子後，與乙○○、丁○○明知「阿乾」者等人所
    販賣之賽鴿，係竊鴿集團擄獲之贓物，竟共同基於故買贓物
    及意圖為自己不法所有之犯意聯絡，先由甲○○與代表竊鴿
    集團之綽號「阿乾」者，約定以每隻賽鴿新台幣（下同）1
    千5百元之代價成交後，由甲○○於95年8月中旬某日，在臺
    中市○○○路與大墩路交岔路口，向姓名年籍不詳綽號「楊
    董」之成年男子，以4萬5千元之代價取得吳文宏申設之郵局
    帳戶（局號：0000000號、帳號：0000000號）、楊志卿申設
    之郵局帳戶（局號：0000000號、帳號：0000000號）、張成
    欽申設之郵局帳戶（局號：0000000號、帳號：0000000號）
    ，及以1萬元之代價取得鄭權祐申設之合作金庫銀行股份有
    限公司沙鹿分行帳戶（帳號：000000000000 0號）之存簿、
    提款卡；並於95年8月中旬某日，在不詳地點，以5千元之代
    價，向姓名、年籍不詳綽號「李先生」之成年男子購得門號
    0000 000000號、0000000000號等2組門號之SIM卡（上開人
    頭帳戶、門號，均由檢察官另案偵辦中），以供渠等向被害
    鴿主實施恐嚇取財犯行之用。甲○○與乙○○、丁○○於如
    附表一所示之時間，在台南縣六甲鄉○○道及屏東縣枋山鄉
    等處，購買如附表二所示被害人所有之賽鴿後，渠等3人即
    輪流使用上開行動電話門號，撥打賽鴿腳環上記載之鴿主聯
    絡電話，對被害人辛○○以「如不匯款，將把鴿子腳環破壞
    」（使賽鴿喪失比賽權利），及對被害人ｄ○○以「如不付
    款，就殺死鴿子」，或對其於被害人以「如果要索回鴿子，
    必須付款，才將鴿子放回」等加害財產之事，恐嚇如附表二
    所示之被害人必須依渠等指示匯出如附表二所示金額至上開
    人頭帳戶，致使除附表二編號37、45號以外之其餘被害人因
    而心生畏怖，各依渠等指示匯款；附表二編號37、45號所示
    之被害人Ｕ○○、ｆ○○，則拒不付款，渠等3人始未得手
    。渠等3人待被害人匯款後，即推由乙○○、丁○○前往郵
    局或金融機構之自動櫃員機提領贓款使用。嗣經警依法聲請
    並執行通訊監察後，於95年10月4日下午2時40分許，在嘉義
    縣民雄鄉松山村立全新村133號前，將乙○○、丁○○逮捕
    到案，並扣得上開鄭權祐申設之合作金庫銀行股份有限公司
    提款卡1張、渠等所有供撥打恐嚇電話用之行動電話2具及領
    取贓款時為免遭發現所穿戴之帽子2頂、太陽眼鏡2付等物，
    並於同日下午3時5分許，在嘉義縣民雄鄉○○路○段187之7
    號，將甲○○逮捕到案，並扣得門號0000000000號SIM卡1張
    ，及渠等所有供犯本案所用之行動電話3具、記載被害人電
    話號碼紙條1張及電話簿1本。
二、案經彰化縣警察局移送臺灣彰化地方法院檢察署檢察官偵查
    起訴。
    理  由
一、訊據被告甲○○、乙○○、丁○○對於上揭犯罪事實均坦承
    不諱，核與附表二所示之被害人ｔ○○等人於警詢中之指訴
    情節相符，並有贓物認領保管單、門號0000000000號、0000
    000000號行動電話之通聯調閱查詢單、通訊監察譯文及通訊
    監察書、提款機錄影畫面及監視錄影畫面翻拍照片、吳文宏
    、楊志卿、張成欽、鄭權祐等人所申設之上開金融機構帳戶
    交易明細資料及附表所示被害人所提出之郵政國內匯款執據
    （附表二編號37、45號除外）在卷可稽，復有如事實欄所載
    之扣案物品可資佐證，足認被告3人之自白均與事實相符，
    本件事證已臻明確，被告3人上開故買贓物及恐嚇取財之犯
    行均堪認定。
二、核被告甲○○、乙○○、丁○○3人所為，均係犯刑法第349
    條第2項之故買贓物罪、同法第346條第1項之恐嚇取財既遂
    罪（附表二編號37、45號外之其餘部分）及同法第346條第3
    項、第1項之恐嚇取財未遂罪（附表二編號37、45號部分）
    。公訴人雖認被告3人所為附表編號37、45號所示對於被害
    人Ｕ○○、ｆ○○之恐嚇取財行為，係構成刑法第346條第1
    項之恐嚇取財既遂罪，然查被告3人雖已著手實施對於被害
    人Ｕ○○、ｆ○○之恐嚇取財行為，惟因被害人Ｕ○○、ｆ
    ○○拒未付款，因而此部分被告3人並未得手，其行為自屬
    未遂（既、未遂係行為階段之認定，並無變更起訴法條問題
    ），並依刑法第25條第2項之規定，就此部分犯行按既遂犯
    之刑減輕之。被告3人就上開犯行，有犯意聯絡及行為分擔
    ，均為共同正犯。被告3人所犯上開各罪，犯意各別，行為
    互異，應分論併罰。原判決認被告罪證明確而予論科，固非
    無見，惟查(1)被告等於本院審理時，已坦承「拿到鴿子的日
    期就是打電話的日期；一天只交一次鴿子」（見本院96年5
    月1日審判筆錄），而如附表一所示被告等先後有打電話向
    被害人恐嚇之日數計23日，彼等故買贓物（鴿子）之行為，
    應有23次，原審認定僅有一次故買行為，而由綽號「阿乾」
    者「陸續交付」，已有違誤；(2)原審並未斟酌被告等參與犯
    罪之程度及恐嚇取財之金額，各判處被告3人恐嚇取財部分
    相同之罪刑，亦有未洽。檢察官上訴意旨執此指摘原判決不
    當，即有理由。(3)被告3人因本件恐嚇取財犯行所得共38萬
    4372元，金額非鉅，原審就被告甲○○、乙○○、丁○○分
    別定應執行刑為5年、4年、3年6月，尚屬過重，被告上訴指
    摘原判決量刑過重，亦有理由，自應由本院予以撤銷改判。
    爰審酌被告甲○○前已因恐嚇取財案件，經法院判處有期徒
    刑2年10月確定而尚未執行，竟仍不知自重自愛，復邀集被
    告乙○○、丁○○犯下本件故買贓物及恐嚇取財之犯行，且
    渠等均正值壯年，不思正途謀生，竟以電話恐嚇賽鴿飼主交
    付贖款，危害良善風俗及社會治安，惟念及渠等犯後能坦承
    犯行，知所悔悟，態度良好等一切情狀，就渠等所犯之故買
    贓物罪各量處如附表一所示之刑，就渠等所犯之恐嚇取財既
    遂、未遂罪，各量處如附表二所示之刑，並分別定渠等應執
    行之刑。至扣案之行動電話5具、帽子2頂、太陽眼鏡2付、
    記載被害人電話之紙條1張及電話簿1本，為被告3人所有供
    犯本案所用之物，業據被告3人供承在卷，爰依刑法第38 條
    第1項第2款之規定，予以宣告沒收；其餘之扣案物品，因均
    非屬被告所有，爰不另為沒收之諭知，併此敘明。又被告等
    聲請本院將非屬本件起訴範圍之其餘故買贓物、恐嚇取財犯
    行，一併審理，但被告等其餘故買贓物、恐嚇取財犯行，與
    本件犯行，並非實質一罪亦無裁判上一罪關係，本院自無從
    一併審理，附此敘明。
據上論結，應依刑事訴訟法第369條第1項前段、第364條、第299
條第1項前段，刑法第28條、第346條第1項、第3項、第349條第2
項、第25條第2項、第51條第5款、第38條第1項第2款，刑法施行
法第1條之1，判決如主文。
本案經檢察官丙○到庭執行職務。
中　　華　　民　　國　　96　　年　　5　　月　　15　　日
            刑事第十庭  審判長法  官  林  照  明
                              法  官  蔡  名  曜
                              法  官  李  平  勳
上列正本證明與原本無異。
如不服本判決，應於判決送達後10日內，向本院提出上訴狀。
告訴人或被害人對於判決如有不服具備理由請求檢察官上訴者，
其上訴期間之計算係以檢察官收受判決正本之日期為準。
                              書記官  許  哲  禎
中　  華　 　民　　國　 96　　年 　 5　   月　  16  　日
附錄本案論罪科刑法條：
刑法第346條：
意圖為自己或第三人不法之所有，以恐嚇使人將本人或第三人之
物交付者，處6月以5年以下有期徒刑，得併科1千元以下罰金。
以前項方法得財產上不法之利益，或使第三人得之者，亦同。
前2項之未遂犯罰之。
刑法第349條：
收受贓物者，處3年以下有期徒刑、拘役或5百元以下罰金。
搬運、寄藏、故買贓物或為牙保者，處5年以下有期徒刑、拘役
或科或併科1千元以下罰金。
因贓物變得之財物，以贓物論。
附表一：
編號 故買時間   故買數量   宣告刑（有期徒刑）
1    95.08.26      4隻     甲○○2月、乙○○2月、丁○○2月
2    95.08.27      8隻     甲○○3月、乙○○2月、丁○○2月
3    95.08.28      1隻     甲○○2月、乙○○2月、丁○○2月
4    95.08.30      7隻     甲○○3月、乙○○2月、丁○○2月
5    95.08.31      2隻     甲○○2月、乙○○2月、丁○○2月
6    95.09.01      9隻     甲○○3月、乙○○2月、丁○○2月
7    95.09.03     12隻     甲○○4月、乙○○2月、丁○○2月
8    95.09.04      2隻     甲○○2月、乙○○2月、丁○○2月
9    95.09.05      9隻     甲○○3月、乙○○2月、丁○○2月
10   95.09.06      8隻     甲○○3月、乙○○2月、丁○○2月
11   95.09.09     10隻     甲○○3月、乙○○2月、丁○○2月
12   95.09.10      1隻     甲○○2月、乙○○2月、丁○○2月
13   95.09.11      1隻     甲○○2月、乙○○2月、丁○○2月
14   95.09.13      2隻     甲○○2月、乙○○2月、丁○○2月
15   95.09.17     18隻     甲○○5月、乙○○2月、丁○○2月
16   95.09.18      1隻     甲○○2月、乙○○2月、丁○○2月
17   95.09.19      3隻     甲○○2月、乙○○2月、丁○○2月
18   95.09.20      5隻     甲○○2月、乙○○2月、丁○○2月
19   95.09.21     14隻     甲○○4月、乙○○2月、丁○○2月
20   95.09.25      2隻     甲○○2月、乙○○2月、丁○○2月
21   95.09.26     11隻     甲○○4月、乙○○2月、丁○○2月
22   95.09.28      1隻     甲○○2月、乙○○2月、丁○○2月
23   95.10.04      3隻     甲○○2月、乙○○2月、丁○○2月
附表二：
┌───────────────────────────────────┐
│編號 恐嚇時間  被害人  恐嚇所得  宣告刑（有期徒刑）              備註 │
│1    95.08.26  ｔ○○  2090元    甲○○7月、乙○○6月、丁○○6月 既遂 │
│2    95.08.26  午○○  2530元    甲○○7月、乙○○6月、丁○○6月 既遂 │
│3    95.08.26  Ｂ○○  2500元    甲○○7月、乙○○6月、丁○○6月 既遂 │
│4    95.08.26  ｓ○○  2200元    甲○○7月、乙○○6月、丁○○6月 既遂 │
│5    95.08.27  辛○○  2285元    甲○○7月、乙○○6月、丁○○6月 既遂 │
│6    95.08.27  余志滐  2295元    甲○○7月、乙○○6月、丁○○6月 既遂 │
│7    95.08.27  Ｆ○○  2230元    甲○○7月、乙○○6月、丁○○6月 既遂 │
│8    95.08.27  庚○○  2515元    甲○○7月、乙○○6月、丁○○6月 既遂 │
│9    95.08.27  Ａ○○  5035元    甲○○8月、乙○○6月、丁○○6月 既遂 │
│10   95.08.27  甲午○  1885元    甲○○6月、乙○○6月、丁○○6月 既遂 │
│11   95.08.27  Ｈ○○  2220元    甲○○7月、乙○○6月、丁○○6月 既遂 │
│12   95.08.27  甲壬○  1795元    甲○○6月、乙○○6月、丁○○6月 既遂 │
│13   95.08.28  甲酉○  2028元    甲○○7月、乙○○6月、丁○○6月 既遂 │
│14   95.08.30  Ｋ○○  2500元    甲○○7月、乙○○6月、丁○○6月 既遂 │
│15   95.08.30  Ｅ○○  2520元    甲○○7月、乙○○6月、丁○○6月 既遂 │
│16   95.08.30  陳振成  2500元    甲○○7月、乙○○6月、丁○○6月 既遂 │
│17   95.08.30  未○○  2265元    甲○○7月、乙○○6月、丁○○6月 既遂 │
│18   95.08.30  ｂ○○  2330元    甲○○7月、乙○○6月、丁○○6月 既遂 │
│19   95.08.30  Ｇ○○  2220元    甲○○7月、乙○○6月、丁○○6月 既遂 │
│20   95.08.30  甲寅○  2320元    甲○○7月、乙○○6月、丁○○6月 既遂 │
│21   95.08.31  ｎ○○  2330元    甲○○7月、乙○○6月、丁○○6月 既遂 │
│22   95.08.31  ｕ○○  3000元    甲○○7月、乙○○6月、丁○○6月 既遂 │
│23   95.09.01  Ｏ○○  3005元    甲○○7月、乙○○6月、丁○○6月 既遂 │
│24   95.09.01  ｌ○○  2715元    甲○○7月、乙○○6月、丁○○6月 既遂 │
│25   95.09.01  Ｌ○○  1500元    甲○○6月、乙○○6月、丁○○6月 既遂 │
│26   95.09.01  黃○○  2542元    甲○○7月、乙○○6月、丁○○6月 既遂 │
│27   95.09.01  甲庚○  2220元    甲○○7月、乙○○6月、丁○○6月 既遂 │
│28   95.09.01  ｃ○○  1830元    甲○○6月、乙○○6月、丁○○6月 既遂 │
│29   95.09.01  甲己○  1800元    甲○○6月、乙○○6月、丁○○6月 既遂 │
│30   95.09.01  ｍ○○  2000元    甲○○6月、乙○○6月、丁○○6月 既遂 │
│31   95.09.01  ｗ○○  2545元    甲○○7月、乙○○6月、丁○○6月 既遂 │
│32   95.09.03  ｄ○○  2315元    甲○○7月、乙○○6月、丁○○6月 既遂 │
│33   95.09.03  甲丑○  9000元    甲○○8月、乙○○6月、丁○○6月 既遂 │
│34   95.09.03  ｚ○○  12000元   甲○○9月、乙○○7月、丁○○7月 既遂 │
│35   95.09.03  宙○○  2000元    甲○○6月、乙○○6月、丁○○6月 既遂 │
│36   95.09.03  甲未○  2525元    甲○○7月、乙○○6月、丁○○6月 既遂 │
│37   95.09.03  Ｕ○○  2000元    甲○○3月、乙○○2月、丁○○2月 未遂 │
│38   95.09.03  玄○○  1560元    甲○○6月、乙○○6月、丁○○6月 既遂 │
│39   95.09.04  ｐ○○  5000元    甲○○7月、乙○○6月、丁○○6月 既遂 │
│40   95.09.05  ｙ○○  2000元    甲○○6月、乙○○6月、丁○○6月 既遂 │
│41   95.09.05  ｋ○○  12000元   甲○○9月、乙○○7月、丁○○7月 既遂 │
│42   95.09.05  卯○○  1730元    甲○○6月、乙○○6月、丁○○6月 既遂 │
│43   95.09.05  宇○○  6000元    甲○○8月、乙○○6月、丁○○6月 既遂 │
│44   95.09.05  甲辛○  1550元    甲○○6月、乙○○6月、丁○○6月 既遂 │
│45   95.09.06  ｆ○○  4000元    甲○○3月、乙○○2月、丁○○2月 未遂 │
│46   95.09.06  亥○○  2535元    甲○○7月、乙○○6月、丁○○6月 既遂 │
│47   95.09.06  Ｗ○○  6000元    甲○○8月、乙○○6月、丁○○6月 既遂 │
│48   95.09.06  天○○  2530元    甲○○7月、乙○○6月、丁○○6月 既遂 │
│49   95.09.06  Ｃ○○  2500元    甲○○7月、乙○○6月、丁○○6月 既遂 │
│50   95.09.06  Ｒ○○  2500元    甲○○7月、乙○○6月、丁○○6月 既遂 │
│51   95.09.09  謝春榮  5010元    甲○○8月、乙○○6月、丁○○6月 既遂 │
│52   95.09.09  甲癸○  2240元    甲○○7月、乙○○6月、丁○○6月 既遂 │
│53   95.09.09  甲申○  2500元    甲○○7月、乙○○6月、丁○○6月 既遂 │
│54   95.09.09  甲戊○  3070元    甲○○7月、乙○○6月、丁○○6月 既遂 │
│55   95.09.09  巳○○  2035元    甲○○7月、乙○○6月、丁○○6月 既遂 │
│56   95.09.09  甲丁○  2500元    甲○○7月、乙○○6月、丁○○6月 既遂 │
│57   95.09.09  己○○  5500元    甲○○8月、乙○○6月、丁○○6月 既遂 │
│58   95.09.10  Ｊ○○  2800元    甲○○7月、乙○○6月、丁○○6月 既遂 │
│59   95.09.11  ｊ○○  2010元    甲○○7月、乙○○6月、丁○○6月 既遂 │
│60   95.09.13  ｒ○○  2010元    甲○○7月、乙○○6月、丁○○6月 既遂 │
│61   95.09.13  Ｓ○○  5010元    甲○○8月、乙○○6月、丁○○6月 既遂 │
│62   95.09.17  甲乙○  1700元    甲○○6月、乙○○6月、丁○○6月 既遂 │
│63   95.09.17  Ｍ○○  3060元    甲○○7月、乙○○6月、丁○○6月 既遂 │
│64   95.09.17  ｈ○○  3005元    甲○○6月、乙○○6月、丁○○6月 既遂 │
│65   95.09.17  ｘ○○  75000元   甲○○10月、乙○○7月、丁○○7月 既遂│
│66   95.09.17  Ｉ○○  1800元    甲○○6月、乙○○6月、丁○○6月 既遂 │
│67   95.09.17  壬○○  2510元    甲○○7月、乙○○6月、丁○○6月 既遂 │
│68   95.09.17  申○○  2700元    甲○○7月、乙○○6月、丁○○6月 既遂 │
│69   95.09.17  Ｔ○○  3030元    甲○○7月、乙○○6月、丁○○6月 既遂 │
│70   95.09.17  子○○  2200元    甲○○7月、乙○○6月、丁○○6月 既遂 │
│71   95.09.17  Ｄ○○  7000元    甲○○8月、乙○○6月、丁○○6月 既遂 │
│72   95.09.17  寅○○  2520元    甲○○7月、乙○○6月、丁○○6月 既遂 │
│73   95.09.17  ｅ○○  3035元    甲○○7月、乙○○6月、丁○○6月 既遂 │
│74   95.09.17  ａ○○  2200元    甲○○7月、乙○○6月、丁○○6月 既遂 │
│75   95.09.18  酉○○  2035元    甲○○7月、乙○○6月、丁○○6月 既遂 │
│76   95.09.19  ｑ○○  2500元    甲○○7月、乙○○6月、丁○○6月 既遂 │
│77   95.09.19  戊○○  2310元    甲○○7月、乙○○6月、丁○○6月 既遂 │
│78   95.09.19  Ｑ○○  3000元    甲○○7月、乙○○6月、丁○○6月 既遂 │
│79   95.09.20  甲丑○  2530元    甲○○7月、乙○○6月、丁○○6月 既遂 │
│80   95.09.20  ｚ○○  4520元    甲○○7月、乙○○6月、丁○○6月 既遂 │
│81   95.09.20  地○○  5600元    甲○○8月、乙○○6月、丁○○6月 既遂 │
│82   95.09.20  甲辰○  3000元    甲○○7月、乙○○6月、丁○○6月 既遂 │
│83   95.09.20  甲甲○  1800元    甲○○6月、乙○○6月、丁○○6月 既遂 │
│84   95.09.20  Ｚ○○  2700元    甲○○7月、乙○○6月、丁○○6月 既遂 │
│85   95.09.21  甲戌○  2200元    甲○○7月、乙○○6月、丁○○6月 既遂 │
│86   95.09.21  ｇ○○  2540元    甲○○7月、乙○○6月、丁○○6月 既遂 │
│87   95.09.21  Ｖ○○  2200元    甲○○7月、乙○○6月、丁○○6月 既遂 │
│88   95.09.21  Ｘ○○  2000元    甲○○6月、乙○○6月、丁○○6月 既遂 │
│89   95.09.21  ｏ○○  8010元    甲○○8月、乙○○6月、丁○○6月 既遂 │
│90   95.09.21  高螢華  2545元    甲○○7月、乙○○6月、丁○○6月 既遂 │
│91   95.09.21  甲丙○  3030元    甲○○7月、乙○○6月、丁○○6月 既遂 │
│92   95.09.21  Ｎ○○  2000元    甲○○6月、乙○○6月、丁○○6月 既遂 │
│93   95.09.21  辰○○  2235元    甲○○7月、乙○○6月、丁○○6月 既遂 │
│94   95.09.21  Ｙ○○  1550元    甲○○6月、乙○○6月、丁○○6月 既遂 │
│95   95.09.21  甲卯○  1000元    甲○○6月、乙○○6月、丁○○6月 既遂 │
│96   95.09.25  丑○○  2520元    甲○○7月、乙○○6月、丁○○6月 既遂 │
│97   95.09.25  林國楨  1820元    甲○○6月、乙○○6月、丁○○6月 既遂 │
│98   95.09.26  癸○○  3000元    甲○○7月、乙○○6月、丁○○6月 既遂 │
│99   95.09.26  ｖ○○  22000元   甲○○9月、乙○○7月、丁○○7月 既遂 │
│100  95.09.26  甲巳○  2500元    甲○○7月、乙○○6月、丁○○6月 既遂 │
│101  95.09.26  ｉ○○  2000元    甲○○6月、乙○○6月、丁○○6月 既遂 │
│102  95.09.28  陳志彰  9000元    甲○○8月、乙○○6月、丁○○6月 既遂 │
│103  95.10.04  Ｐ○○  4000元    甲○○7月、乙○○6月、丁○○6月 既遂 │
│104  95.10.04  戌○○  2020元    甲○○7月、乙○○6月、丁○○6月 既遂 │
│105  95.10.04  甲子○  2050元    甲○○7月、乙○○6月、丁○○6月 既遂 │
└───────────────────────────────────┘
